臺灣屏東地方法院刑事判決　　　　　　　　　　　　　九十三年度訴字第二三一號
　　公　訴　人　臺灣屏東地方法院檢察署檢察官
　　被　　　告　甲○○
　　被　　　告　乙○○
右列被告等因違反廢棄物清理法案件，經檢察官提起公訴（九十二年度偵字第五０五
０號），本院判決如左：
    主  文
甲○○共同未依廢棄物清理法第四十一條第一項規定，領有廢棄物清除許可文件，從
事廢棄物之清除，累犯，處有期徒刑壹年肆月。
乙○○共同未依廢棄物清理法第四十一條第一項規定，領有廢棄物清除許可文件，從
事廢棄物之清除，處有期徒刑壹年貳月。緩刑參年。
    事  實
一、甲○○前於民國八十七年間，因詐欺案件，經臺灣高等法院高雄分院以八十七年
    度上易字第五００號判處有期徒刑十月確定，於八十八年八月二十二日執行完畢
    。猶不知悔改，其與所雇用之乙○○均明知其等未向主管機關屏東縣政府申請核
    發廢棄物清除許可文件，不得從事廢棄物之清除業務，竟仍基於從事廢棄物清除
    之犯意聯絡，於九十二年十月十一日，由甲○○以電話聯絡乙○○至高雄縣燕巢
    鄉○○路一號「高雄第一科技大學」內載運廢棄物，乙○○遂駕駛甲○○所有之
    車號ＪＡ—二四八號營業大貨車至高雄第一科技大學載運含有木塊、木板、廢土
    等建築廢棄物及以塑膠袋包裹之一般廢棄物，至屏東縣高樹鄉○○段一二九０號
    國有土地內傾倒。嗣於同日十三時九分許，為內政部警政署環境保護警察隊第三
    中隊會同環境保護屬環境督察總隊南區督察大隊人員當場查獲，並扣得上開大貨
    車一部。。
二、案經屏東縣警察局里港分局報請臺灣屏東地方法院檢察署檢察官偵查起訴。
    理  由
一、訊據被告乙○○坦承其未領有廢棄物清除許可文件，卻在上開時間載運廢棄物至
    屏東縣高樹鄉○○段一二九０號國有土地內傾倒，因而為警查獲之事實，並供稱
    「老闆指示我將廢棄物載運至高樹鄉，那邊有當相多砂石車出入，他叫我到高樹
    的河堤邊問砂石車司機就知道了‧‧‧那個地點是在高樹鄉高樹橋下正在施工的
    高架橋下，他說叫我去那邊問那邊找，問砂石車司機路要怎麼走，過了河堤之後
    ，我有看到一部藍色小貨車向我招手，好像要引導我傾倒地點，我就跟著他走」
    等語（見偵查卷第二六頁），核與證人即在場駕駛藍色小貨車引導被告乙○○傾
    倒廢棄物之許宏吉於警訊中陳述之「藍色小貨車的車主是我母親，當天我都坐在
    駕駛座上，下車指揮乙○○傾倒廢棄物的事我旁邊的朋友『大仔』」等情節（見
    九十二年十月十三日環境保護警察隊第三中隊訊問筆錄）大致相符，另依據卷附
    行政院環境保護署九十二年十一月二十七日環署督字第０九二００八五八八二號
    函「九十二年十月十一日於乙○○君所傾倒之垃圾包內，發現有國立第一科技大
    學綜合教學大樓建築新建工程之報表資料（含監造單位：沈祖海聯合建築師事務
    所及承包商：芳源號營造股份有限公司），經派員於十月十三日稽查，發現該校
    之汽、機車進出登記簿內，記載有司機乙○○君於十月十一日駕駛ＪＡ—二四八
    號車輛載運廢棄物紀錄，並有甲級營造業芳源號公司程泳綜及劉明川君二名員工
   ，確認乙○○君載運廢棄物之簽名（估價單）資料」，是被告乙○○傾倒於上開
    國有土地上之廢棄物係自國立第一科技大學內載運一節，應無疑義。此外，復有
    行政院環境保護署稽查紀錄二份、扣押筆錄及現場照片十六幀在卷可資佐證，被
    告乙○○上開自白應與事實相符而值採信，其確有違反廢棄物清理法之行為，堪
    可認定。
二、訊據被告甲○○固坦認其未領有廢棄物清理許可文件，惟矢口否認有何違反廢棄
    物清理法之犯行，辯稱：「不知道乙○○載運的那些東西是廢棄物，我只有叫乙
    ○○去高雄第一科技大學載運廢土，載運到高雄縣仁武鄉八卦寮，是乙○○自己
    載運錯誤，與我無關」云云。經查：
  (一)共同被告乙○○於警、偵訊中對於其為何會載運廢棄物至上開國有土地傾倒，均
    供稱「是我老闆要我前往該處傾倒」（見里港分局警卷第四頁）、「是我老闆甲
    ○○通知我前往高雄縣燕巢鄉載運廢棄物，在那邊有人幫我把廢棄物裝上貨車‧
    ‧‧我們的工作都事由老闆指示去作的，他都是打電話向我說的」（見偵查卷第
    五頁）、「我老闆甲○○他用行動電話叫我到燕巢果菜市場旁去載，他說那裡有
    貨要我過去載，我到現場後發現該批貨是廢棄物，裡面有模版、廢土、塑膠袋‧
    ‧‧我有問我老闆說要載到何處，他說載到高樹，那邊有當相多砂石車出入，他
    叫我到高樹的河堤邊問砂石車司機就知道了‧‧‧那個地點是在高樹鄉高樹橋下
    正在施工的高架橋下，他說叫我去那邊問那邊找，問砂石車司機路要怎麼走，過
    了河堤之後，我有看到一部藍色小貨車向我招手，好像要引導我傾倒地點，我就
    跟著他走」等語（見偵查卷第二六頁），共同被告乙○○前開不利於己及不利於
    被告甲○○之自白，核與證人許宏吉陳述之引導傾倒廢棄物情節大致相符，並有
    行政院環境保護署九十二年十一月二十七日環署督字第０九二００八五八八二號
    函、行政院環境保護署稽查紀錄二份、扣押筆錄及現場照片十六幀等補強證據為
    佐證，堪認與事實相符，已如前述；況被告甲○○於警訊中供稱「我告知他（指
    乙○○）前往屏東縣高樹鄉問看看，何處可以傾倒‧‧‧我只有跟乙○○說大概
    的地點，詳細地點再去詢問當地砂石車駕駛，找到地點自然會有人跟你接洽」等
    語（見警卷第十一頁）、「乙○○在科技大學載土，有人問他是否要載運廢棄物
    ，然後他打電話給我，問我要不要去載，我說可以，我知道他要去載運廢棄物，
    我叫他去那邊問砂石車司機要把廢棄物傾倒在哪裡，我不知道傾倒廢棄物需要許
    可證，是在問筆錄之後我才知道」等語（見偵查卷第二七頁），縱使被告二人對
    於被告乙○○載運廢棄物之來源供述略有不同，然被告乙○○係受被告甲○○之
    指示，始將廢棄物載運至屏東縣高樹鄉，再由等待在該處之許宏吉引導至上開國
    有土地傾倒一節，被告二人之供述均大致符合，是被告甲○○辯稱伊不知乙○○
    所載運之物為廢棄物云云，為事後卸責之詞，不足採信。
  (二)被告乙○○於本院審理中雖改稱「當天甲○○要我把廢土載運至八卦寮，我自己
    跑到燕巢果菜市場旁，我載運錯誤，我看到載運的東西裡有垃圾，沒有辦法運到
    八卦寮，我就用無線電詢問其他司機這些東西要如何處理，他們叫我到高樹鄉問
    看看，無線電裡的那個人跟我說要我去高樹大橋下施工地點問人，我傾倒廢棄物
    的地點並不是老闆甲○○告訴我的」等語，然被告乙○○既受雇於被告甲○○，
    載運貨物之地點當然係受甲○○指示，否則甲○○如何向委託人收取運送費用？
    若被告乙○○對於載運地點有疑問時，衡情應立即聯絡雇主甲○○，況其於本院
    審理中亦坦稱「當時有帶行動電話」等語，則被告乙○○斷無跑錯地點、載運錯
   貨物之可能，參照行政院環境保護署九十二年十一月二十七日環署督字第０九二
    ００八五八八二號函內容，被告乙○○應係受被告甲○○之指示，至高雄第一科
    技大學載運廢棄物無疑。再者，被告乙○○於公訴人以證人身份詰問時亦證稱「
    （檢察官問：為何你現在講的與在檢察官訊問時講的不一樣？）因為甲○○跟我
    講過，我自己作的要我自己承擔」等語（見本院卷第五八頁），則被告乙○○於
    本院審理中所言，應屬事後迴護被告甲○○之詞，不足採信，仍以其於警、偵訊
    中所供為可採。至被告甲○○另聲請傳喚羅姓包商，以證明其指示被告乙○○載
    運者為廢土，然卻未提供該名包商之年籍資料供本院傳喚；況本院認上開證據已
    足資證明被告甲○○確有指示被告乙○○至高雄第一科技大學載運廢棄物，該名
    證人已無傳喚之必要，併予敘明。
  (三)綜上所述，被告甲○○指示其所雇用之乙○○至高雄第一科技大學載運廢棄物後
    ，傾倒於上開國有土地之犯行已徵明確。
三、核被告乙○○、甲○○所為，均係犯廢棄物清理法第四十六條第一項第四款前段
    之未依廢棄物清理法第四十一條第一項規定領有廢棄物清除許可文件，從事廢棄
    物清除罪。被告二人就上開犯行，有犯意聯絡及行為分擔，均為共同正犯。被告
    甲○○前於八十七年間，因詐欺案件，經臺灣高等法院高雄分院以八十七年度上
    易字第五００號判處有期徒刑十月確定，於八十八年八月二十二日執行完畢，有
    台灣屏東地方法院檢察署刑案資料查註紀錄表一紙在卷可按，其於有期徒刑執行
    完畢後五年之內，再犯有期徒刑以上刑之本罪，為累犯，應依法加重其刑。爰審
    酌被告二人犯罪之動機、目的、手段，任意傾倒廢棄物，對環境造成莫大之影響
    ，且被告甲○○為雇主，犯罪情節較為重大，暨其二人犯罪後態度等一切情狀，
    分別量處如主文所示之刑。又被告乙○○前均未曾受有期徒刑以上刑之宣告，有
    臺灣高等法院被告全國前案查註紀錄表可稽，其因一時失慮，偶罹刑典，事後已
    坦承犯行，深具悔意，經此刑之宣告後，應知警惕而無再犯之虞，本院因認暫不
    執行其刑為當，爰予宣告被告乙○○緩刑三年，以啟自新。至扣案之大貨車一輛
    ，雖係被告甲○○所有供犯罪所用之物，然審酌被告乙○○僅傾倒一車次之廢棄
    物，犯罪情節尚屬輕微及上開扣案車輛之價值不斐，依據比例原則，本院認為以
    不宣告沒收為宜，爰不併為沒收之宣告，附此敘明。
據上論斷，應依刑事訴訟法第二百九十九條第一項前段，廢棄物清理法第四十六條第
一項第四款，刑法第十一條前段、第二十八條、第四十七條、第七十四條第一款，判
決如主文。
本案經檢察官蔡榮龍到庭執行職務。
中      華      民      國    九十三    年      六      月    二十九    日
                                      臺灣屏東地方法院刑事第四庭
                                          審判長法  官簡志瑩
                                                法  官王以齊
                                                法  官陳姵君
右正本證明與原本無異。
如不服本判決應於收受本判決送達後十日內向本院提出上訴書狀，其未敘述上訴理由
者，並得於提起上訴後十日內向本院補提理由書狀（均須按他造當事人之人數附繕本
 ）「切勿逕送上級法院」
                                          書記官  許倬維
中      華      民      國    九十三    年      六      月    二十九    日
附錄論罪法條：
廢棄物清理法第四十一條
從事廢棄物清除、處理業務者，應向直轄市、縣 (市) 主管機關或中央主
管機關委託之機關申請核發公民營廢棄物清除處理機構許可文件後，始得
受託清除、處理廢棄物業務。但有下列情形之一者，不在此限：
一  執行機關依第五條第二項、第六項、第十二條第一項辦理一般廢棄物
    之回收、清除、處理、再利用。
二  依第八條規定緊急清理廢棄物所指定之設施或設備。
三  依第十四條第二項規定依報經中央主管機關核准之方式清除、處理一
    般廢棄物。
四  依第十八條第一項規定回收、貯存、清除、處理一般廢棄物。
五  第二十八條第一項第二款、第三款第二目至第五目、第四款之清除機
    具、處理設施或設備。
六  目的事業主管機關依第三十三條、第三十四條規定自行或輔導設置之
    處理設施。
七  中央主管機關會同中央目的事業主管機關依第三十五條第一項設置之
    設施。
前項公民營廢棄物清除處理機構許可文件之核發，應副知中央主管機關。
